【裁判字號】    97,裁,4381
【裁判日期】    970911
【裁判案由】    地價稅
【裁判全文】
最  高  行  政  法  院  裁  定
                                      97年度裁字第4381號
上  訴  人  甲○○
                          送達代收人  乙○○
                          南市安平區○○○街17巷2號
訴訟代理人  蔡信泰  律師
被 上訴 人  高雄市稅捐稽徵處
代  表  人  丙○○
上列當事人間地價稅事件，上訴人對於中華民國97年5月30日高
雄高等行政法院97年度再字第16號判決，提起上訴，本院裁定如
下：
    主  文
上訴駁回。
上訴審訴訟費用由上訴人負擔。
    理  由
一、按對於高等行政法院判決之上訴，非以其違背法令為理由，
    不得為之，行政訴訟法第242條定有明文。依同法第243條第
    1項規定，判決不適用法規或適用不當者，為違背法令；而
    判決有同條第2項所列各款情形之一者，為當然違背法令。
    是當事人對於高等行政法院判決上訴，如依行政訴訟法第24
    3條第1項規定，以高等行政法院判決有不適用法規或適用不
    當為理由時，其上訴狀或理由書應有具體之指摘，並揭示該
    法規之條項或其內容；如以同法第243條第2項所列各款情形
    為理由時，其上訴狀或理由書，應揭示合於該條項各款之事
    實。上訴狀或理由書如未依此項方法表明，或其所表明者與
    上開法條規定不合時，即難認為已對高等行政法院判決之違
    背法令有具體之指摘，其上訴自難認為合法。
二、本件上訴人對於高等行政法院判決上訴，主張：被上訴人認
    定其所有坐落於高雄市○○區○○段465及466地號2筆土地
    之部分面積（465地號面積共7,161.57平方公尺、其中6,222
    .33平方公尺；另466地號土地面積共5,303.15平方公尺、其
    中3,800.98平方公尺，下稱系爭土地）自88年起屬公共設施
    完竣地區，核與土地稅法課徵田賦之要件不符，故補徵90年
    至94年間之地價稅，惟高雄市政府工務局未依土地稅法施行
    細則第25條第1項規定：「本法第22條第1項但書所定都市土
    地農業區、保護區、公共設施未完竣地區、依法限制建築地
    區、依法不能建築地區及公共設施保留地等地區範圍，如有
    變動，直轄市或縣（市）主管機關應於每年二月底前，確定
    變動地區範圍。」做變動地區範圍，即以不實事實謂系爭土
    地自88年起公共設施完竣，應有違誤，原審法院不察高雄市
    政府工務局公文前後矛盾之原因，而後發公文之真實被認為
    非新事實或新證據而駁回上訴人再審之訴，判決實有違法。
    另公營事業機構無法提供原始完工可開始供應水電日期，並
    依此日期重新核定土地課稅面積，明顯與事實不符，有圖利
    國庫之嫌云云。惟核其上訴理由，無非說明其對於原審法院
    96年度訴字第533號確定判決不服之理由，而非具體表明原
    判決有何合於不適用法規、適用法規不當、或行政訴訟法第
    243條第2項所列各款之情形，難認對該判決之如何違背法令
    已有具體之指摘。依首開規定及說明，應認其上訴為不合法
    。
三、據上論結，本件上訴為不合法，依行政訴訟法第249條第1項
    前段、第104條、民事訴訟法第95條、第78條，裁定如主文
    。
中    華    民    國    97    年    9     月    11    日
                    最高行政法院第六庭
                        審判長法官  吳  明  鴻
                              法官  廖  宏  明
                              法官  林  茂  權
                              法官  侯  東  昇
                              法官  黃  秋  鴻
以  上  正  本  證  明  與  原  本  無  異
中    華    民    國    97    年    9     月    12    日
                              書記官  郭  育  玎


司法院資訊處製作；財團法人民間司法改革基金會備份。
